# 公司预付员工的补贴且约定服务期限如何处理

提问人：zhangying 时间：2017-03-18 10:45:38
陈版主：您好！我在审计一家企业：企业与公司骨干人员签署车补协议，一次性支付每个人员 10 万元车辆补贴，约定高管人员与公司签署 5 年服务合同；对于这笔款项处理，能否计入长期待摊费用，在 5 个服务期间摊销。请您指导一下，这个业务的会计处理。谢谢！

回答人：chenyiwei
如果领取了该车补的员工在 5 年内离职，则公司将如何处理？ 如果将该车补列入长期待摊费用，分年摊销，则应确保每年末的余额不超过假设此人在年末离职情况下，公司按照相关车补协议可从此人收回的剩余金额。